【裁判字號】    97,訴,3267
【裁判日期】    970909
【裁判案由】    毒品危害防制條例
【裁判全文】
臺灣板橋地方法院刑事判決              97年度訴字第3267號
公  訴  人  臺灣板橋地方法院檢察署檢察官
被      告  吳
上列被告因違反毒品危害防制條例案件，經檢察官提起公訴（97
年度毒偵字第5062號），本院依簡式審判程序審理，判決如后：
    主  文
吳施用第一級毒品，累犯，處有期徒刑捌月。
    事  實
一、吳曾於民國78年間因煙毒案件，經本院以78年度訴字第62
    1 號刑事判決判處應執行有期徒刑十五年，嗣其中販賣毒品
    罪部分經臺灣高等法院以78年度訴字第3961號刑事判決撤銷
    原判決而改判處有期徒刑十二年確定，嗣再經臺灣高等法院
    以79年度聲字第401 號裁定應執行有期徒刑十四年確定，復
    經本院以80年度聲減字第1712號裁定減刑並定應執行刑有期
    徒刑十三年確定，並於84年4 月7 日假釋出監。惟其於假釋
    期間內又因煙毒案件，經本院以84年度訴字第1939號刑事判
    決判處有期徒刑三年六月確定，上開假釋亦經撤銷，所餘殘
    刑有期徒刑六年十月二十一日與前揭有期徒刑三年六月刑期
    接續執行後，復於91年4 月30日假釋出監，然其於假釋期間
    又因贓物案件，經本院以92年度易字第707 號刑事判決判處
    有期徒刑三月確定，上開假釋再經撤銷，所餘殘刑有期徒刑
    三年四月與前揭有期徒刑三月刑期接續執行後，嗣於96 年3
    月28日縮刑期滿執行完畢。其前因施用毒品案件，經本院依
    檢察官聲請以91年度毒聲字第2778號裁定送觀察、勒戒後，
    認有繼續施用毒品傾向，再經本院以92年度毒聲字第585 號
    裁定令入戒治處所施以強制戒治，嗣因戒治成效良好，而經
    本院以92年度毒聲字第2313號裁定停止戒治，所餘戒治期間
    付保護管束，遂於92年8 月19日停止處分經釋放出所而另執
    行他案刑期，後於93年2 月24日保護管束期滿執行完畢，並
    由臺灣板橋地方法院檢察署檢察官以93年度戒毒偵字第380
    號為不起訴處分確定。詎吳於強制戒治執行完畢經釋放出
    所後五年內，基於施用第一級毒品海洛因之犯意，於97年3
    月2 日上午6 時許，在雲林縣四湖鄉內湖村25號，以注射針
    筒施打之方式，施用第一級毒品海洛因1 次。嗣於97 年3月
    2 日，吳因另案入臺灣雲林第二監獄執行時，經該監所人
    員採尿送驗後呈嗎啡陽性反應，始悉上情。
二、案經臺灣雲林第二監獄函請臺灣雲林地方法院檢察署檢察官
    呈請臺灣高等法院檢察署檢察長核轉臺灣板橋地方法院檢察
    署檢察官偵查起訴，本院於準備程序進行中，吳就被訴事
    實為有罪之陳述，經告知吳簡式審判程序之旨，並聽取當
    事人之意見後，裁定進行簡式審判程序。
    理  由
一、上揭事實，業據被告吳於偵查及本院審理時坦承不諱，而
    被告所採尿液，經送請詮昕科技股份有限公司鑑定，呈鴉片
    類嗎啡陽性反應，此有該公司97年3 月14日濫用藥物尿液檢
    驗報告1 份在卷可憑。又查，被告前因施用毒品案件，經本
    院依檢察官聲請以91年度毒聲字第2778號裁定送觀察、勒戒
    後，認有繼續施用毒品傾向，再經本院以92年度毒聲字第58
    5 號裁定令入戒治處所施以強制戒治，嗣因戒治成效良好，
    而經本院以92年度毒聲字第2313號裁定停止戒治，所餘戒治
    期間付保護管束，遂於92年8 月19日停止處分經釋放出所而
    另執行他案刑期，後於93年2 月24日保護管束期滿執行完畢
    ，並由臺灣板橋地方法院檢察署檢察官以93年度戒毒偵字第
    380 號為不起訴處分確定，有臺灣高等法院被告前案紀錄表
    1 份附卷足憑。是本件事證明確，被告犯行堪以認定，應予
    依法論處。
二、核被告吳所為，係犯毒品危害防制條例第10條第1 項之施
    用第一級毒品罪。其持有第一級毒品海洛因之低度行為，為
    施用之高度行為所吸收，不另論罪。又查，被告曾於78年間
    因煙毒案件，經本院以78年度訴字第621 號刑事判決判處應
    執行有期徒刑十五年，嗣其中販賣毒品罪部分經臺灣高等法
    院以78年度訴字第3961號刑事判決撤銷原判決而改判處有期
    徒刑十二年確定，嗣再經臺灣高等法院以79年度聲字第401
    號裁定應執行有期徒刑十四年確定，復經本院以80年度聲減
    字第1712號裁定減刑並定應執行刑有期徒刑十三年確定，並
    於84年4 月7 日假釋出監。惟其於假釋期間內又因煙毒案件
    ，經本院以84年度訴字第1939號刑事判決判處有期徒刑三年
    六月確定，上開假釋亦經撤銷，所餘殘刑有期徒刑六年十月
    二十一日與前揭有期徒刑三年六月刑期接續執行後，復於91
    年4 月30日假釋出監，然其於假釋期間又因贓物案件，經本
    院以92年度易字第707 號刑事判決判處有期徒刑三月確定，
    上開假釋再經撤銷，所餘殘刑有期徒刑三年四月與前揭有期
    徒刑三月刑期接續執行後，嗣於96年3 月28日縮刑期滿執行
    完畢，有臺灣高等法院被告前案紀錄表一份可按，其於五年
    之內故意再犯本件有期徒刑以上之施用第一級毒品罪，為累
    犯，應依刑法第47條第1 項之規定加重其刑。爰審酌被告雖
    觸犯本罪，惟念其犯行係戕害其自身，對社會治安尚非危害
    甚鉅，暨其犯罪之動機、目的、手段、所生危害等一切情狀
    ，量處如主文所示之刑，以示懲儆。
據上論斷，應依刑事訴訟法第273 條之1 第1 項、第299 條第1
項前段，毒品危害防制條例第10條第1 項，刑法第11條前段、第
47條第1 項，判決如主文。
本案經檢察官林俊峰到庭執行職務。
中    華    民    國    97    年    9     月    9     日
                  刑事第十庭  法  官  林海祥
上列正本證明與原本無異。
如不服本判決，應於判決送達後10日內敘明上訴理由，向本院提
出上訴狀（應附繕本），上訴於臺灣高等法院。
                              書記官  陳金鳳
中    華    民    國    97    年    9     月    9     日
附錄本案論罪科刑法條全文：
毒品危害防制條例第10條
施用第一級毒品者，處 6 月以上 5 年以下有期徒刑。
施用第二級毒品者，處 3 年以下有期徒刑。

司法院資訊處製作；財團法人民間司法改革基金會備份。
